Images des répertoires du notaire Florestan Bonnaire pour l'étude XXXIII
Archives nationales de France
Images des répertoires du notaire Florestan Bonnaire pour l'étude XXXIII
18 mai 1832 - 16 septembre 1845
MC/RE/XXXIII/17 - MC/RE/XXXIII/20
Etude XXXIII; Bonnaire, Florestan
4 registres
Archives nationales de France
Minutes et répertoires: la loi 2008-696 du 15 juillet 2008 relative aux archives a fixé à 75 ans à compter de la date de l'acte, ou à 25 ans à compter de la date du décès de l'intéressé si ce délai est plus bref, le délai de communication des minutes et répertoires des notaires; ce délai est porté à 100 ans à compter de la date de l'acte si le document se rapporte à un mineur (code du Patrimoine, articles L213-2, 4e d et 5e).
Autres documents de l'étude (dossiers de clients, comptabilité...): s'agissant d'archives privées, ces documents sont communicables selon les modalités fixées par le déposant ou le donateur.
Certains documents ne sont pas accessibles sous leur forme originale en raison de leur mauvais état de conservation.
Registres entrés aux Archives nationales en 1947 et 1964.
Images des répertoires de l’étude XXXIII
Archives de l'étude XXXIII
répertoire d'officier public ministériel
- Répertoire chronologique pour la période du 18 mai 1832 au 25 octobre 1834, 18 mai 1832 - 25 octobre 1834; MC/RE/XXXIII/17; Le répertoire comporte 120 feuillets et fait partie d' un registre de 300 feuilletsde papier manuscrits,hauteur 35 x largeur 24 cmcomposé de 4 cahiers foliotés par le notaire. Le registre est en bon état.
  Registre folioté en 2004 (foliotation non visible à l'écran)
  Le registre contient aussi le répertoire du notaire Louis Vilcocq pour la période du 20 juin 1827 au 17 mai 1832.
  Le répertoire contient les informations suivantes: 1. le n° de l'acte dans l'année; 2. date du jour; 3. nature de l'acte passé en brevet; 4. nature de l'acte passé en minute; 5. nom, prénom, domicile des parties, indication sur la situation et les prix des biens; 6. date d'enregistrement de l'acte; 7. droits d'enregistrement.
  Attention: seuls les actes passés en minute sont conservés; les actes mentionnés dans le répertoire comme passés en simple brevet (colonne 3) ne sont pas conservés par les notaires et ne sont donc pas versés au Minutier (ils sont remis aux clients).
  répertoire
  - Liste chronologique des actes pour la période du 18 mai au 31 décembre 1832, 18 mai - 31 décembre 1832; 181 v°-213 v°; 16 feuillets
  - Liste chronologique des actes pour la période du 1er janvier au 31 décembre 1833, 1er janvier - 31 décembre 1833; 213 v°-257 v°; 38 feuillets
  - Liste chronologique des actes pour la période du 1er janvier au 25 octobre 1834, 1er janvier - 25 octobre 1834; 257 v°-300 v°; 43 feuillets
- Répertoire chronologique pour la période du 26 octobre 1834 au 4 novembre 1839, 26 octobre 1834 - 4 novembre 1839; MC/RE/XXXIII/18; Un registre de 307 feuilletsde papier manuscrits,hauteur 35 x largeur 25 cmcomposé de 4 cahiers foliotés par le notaire. Le registre est en assez bon état, mais la reliure est partiellement détachée.
  - Liste chronologique des actes pour la période du 26 octobre au 30 décembre 1834, 26 octobre - 30 décembre 1834; 1 r°-12 v°; 16 feuillets
  - Liste chronologique des actes pour la période du 2 janvier au 31 décembre 1835, 2 janvier - 31 décembre 1835; 13 r°-78 v°; 38 feuillets
  - Liste chronologique des actes pour la période du 2 janvier au 30 décembre 1836, 2 janvier - 30 décembre 1836; 78 v°-140 v°; 43 feuillets
  - Liste chronologique des actes pour la période du 1er janvier au 31 décembre 1837, 1er janvier - 31 décembre 1837; 140 v°-189 v°; 43 feuillets
  - Liste chronologique des actes pour la période du 2 janvier au 31 décembre 1838, 2 janvier - 31 décembre 1838; 189 v°-253 v°; 43 feuillets
  - Liste chronologique des actes pour la période du 2 janvier au 4 novembre 1839, 2 janvier - 4 novembre 1839; 253 v°-307 v°; 43 feuillets
- Répertoire chronologique pour la période du 4 novembre 1839 au 20 novembre 1843, 4 novembre 1839 - 20 novembre 1843; MC/RE/XXXIII/19; Un registre de 300 feuilletsde papier manuscrits,hauteur 35 x largeur 24 cmcomposé de 3 cahiers foliotés par le notaire. Le registre est en bon état.
  - Liste chronologique des actes pour la période du 4 novembre au 31 décembre 1839, 4 novembre - 31 décembre 1839; 1 r°-12 v°
  - Liste chronologique des actes pour la période du 2 janvier au 30 décembre 1840, 2 janvier - 30 décembre 1840; 12 v°-85 r°
  - Liste chronologique des actes pour la période du 1er janvier au 31 décembre 1841, 1er janvier - 31 décembre 1841; 85 r°-152 r°
  - Liste chronologique des actes pour la période du 3 janvier au 31 décembre 1842, 3 janvier - 31 décembre 1842; 152 r°-222 r°; 43 feuillets
  - Liste chronologique des actes pour la période du 2 janvier au 20 novembre 1843, 2 janvier - 20 novembre 1843; 222 r°-300 v°; 43 feuillets
- Répertoire chronologique pour la période du 20 novembre 1843 au 16 septembre 1845, 20 novembre 1843 - 16 septembre 1845; MC/RE/XXXIII/20; Le répertoire comporte 172 feuillets et fait partie d' un registre de 300 feuilletsde papier manuscrits,hauteur 35 x largeur 25 cmcomposé de 3 cahiers foliotés par le notaire. Le registre est en bon état.
  Le registre contient aussi le répertoire du notaire Pierre Planchat pour la période du 17 septembre 1845 au 5 juin 1847.
  - Liste chronologique des actes pour la période du 20 novembre au 31 décembre 1843, 20 novembre - 31 décembre 1843; 1 r°-9 v°
  - Liste chronologique des actes pour la période du 1er janvier au 31 décembre 1844, 1er janvier - 31 décembre 1844; 9 v°-111 r°
    - du 1er janvier au 30 avril 1844, 1er janvier - 30 avril 1844; 9 v°-45 r°
    - du 2 mai au 31 août 1844, 2 mai - 31 août 1844; 45 r°-77 v°
    - du 1er septembre au 31 décembre 1844, 1er septembre - 31 décembre 1844; 77 v°-111 r°
  - Liste chronologique des actes pour la période du 2 janvier au 16 septembre 1845, 2 janvier - 16 septembre 1845; 111 r°-172 r°